臺灣板橋地方法院刑事判決　　　　　　　96年度訴字第2718號
公　訴　人　臺灣板橋地方法院檢察署檢察官
被　　　告　甲○○
　　　　　　　　　（現另案於臺灣臺北監獄臺北分監執行中）
上列被告因違反毒品危害防制條例案件，經檢察官提起公訴（96
年度毒偵字第5128號），被告於準備程序中對被訴之事實為有罪
陳述，本院合議庭裁定由受命法官獨任行簡式審判程序，並判決
如下：
    主  文
甲○○施用第一級毒品，累犯，處有期徒刑壹年貳月，減為有期
徒刑柒月。扣案第一級毒品海洛因（淨重零點壹壹公克）沒收銷
燬之；盛裝上開海洛因之外包裝塑膠袋壹只沒收；又施用第二級
毒品，累犯，處有期徒刑陸月，減為有期徒刑參月。應執行有期
徒刑捌月，扣案第一級毒品海洛因（淨重零點壹壹公克）沒收銷
燬之；盛裝上開海洛因之外包裝塑膠袋壹只沒收。
    事  實
一、甲○○前於民國88年間因施用毒品案件，經臺灣板橋地方法
    院檢察署檢察官聲請本院以88年度毒聲字第1499號裁定送觀
    察、勒戒後，認無繼續施用毒品之傾向，於88年3 月19日觀
    察、勒戒執行完畢釋放，並經上開檢察署檢察官於同日以88
    年度毒偵字第5449號不起訴處分確定。又於90年間因施用毒
    品案件，經臺灣臺北地方法院檢察署檢察官聲請臺灣臺北地
    方法院以90年度毒聲字第1412號裁定送勒戒處所觀察、勒戒
    後，認有繼續施用毒品之傾向，經同法院以90年度毒聲字第
    1750號裁定令入戒治處所施以強制戒治，嗣經同法院於91年
    3 月4 日以91年度毒聲字第400 號裁定停止強制戒治，所餘
    戒治期間付保護管束，於91年3 月21日停止強制戒治出戒治
    所，至同年7 月21日保護管束期滿未撤銷停止戒治而執行戒
    治完畢，而刑案部分經臺灣臺北地方法院於90年8 月31日以
    90年度訴字第859 號判處應執行有期徒刑1 年確定；復因傷
    害等案件，經臺灣桃園地方法院以92年度易字第1054號判處
    應執行有期徒刑10月。上述二案經接續執行，於93年10 月5
    日縮短刑期假釋出監，至94年1 月27日假釋期滿，以已執行
    完畢論。
二、詎甲○○仍無法戒除毒癮，復於前開強制戒治執行完畢後5
    年內，明知海洛因及安非他命業經公告列為毒品危害防制條
    例第2 條之第1 、2 級毒品，不得非法持有、施用，竟基於
    施用第1 、2 級毒品海洛因及安非他命之犯意，於96年4 月
    24日上午7 時許及96年4 月24日為警採尿前96小時內某時，
    均在臺北縣中和市○○路1180號13樓之8 ，海洛因以注射針
    筒施用之方法，安非他命則置於玻璃球吸食器內以火燒烤產
    生煙霧後吸食之方式，施用海洛因、安非他命各1 次，嗣於
    96 年4月24日18時30分許，在臺北市萬華區○○○路○ 段與
    廣州街口為警查獲，並扣得甲○○所有供施用之毒品第1 級
    毒品海洛因1 包（淨重0.11公克）。
三、案經臺北市政府警察局萬華分局報請臺灣臺北地方法院檢察
    署呈請臺灣高等法院檢察署檢察長令轉臺灣基隆地方法院檢
    察署呈請臺灣板橋地方法院檢察署檢察官偵查起訴。
    理  由
一、訊據被告甲○○坦承前開犯罪實，而被告於96年4 月24日為
    警所採尿液送臺灣尖端先進生技醫藥股份有限公司檢驗結果
    ，發現確有嗎啡、甲基安非他命之陽性反應，此有臺北市政
    府警察局偵辦毒品案件尿液檢體委驗單、臺灣尖端先進生技
    醫藥股份有限公司96年5 月4 日出具之濫用藥物檢驗報告各
    1 紙附卷可稽，次查，該檢驗中心係先以酵素免疫分析法（
    ＥＩＡ）篩驗，其尿液中海洛因代謝物嗎啡、安非他命濃度
    超出檢測範圍，再以氣相層析質普儀分析法（ＧＣ／ＭＳ）
    確認；其檢驗方法係以「氣相層析儀」先將物質氣化後，再
    經分析管分離，由於各種物質之沸點及對管柱之吸附力不同
    ，在經過檢測器（Detector）測定後，表現出不同之滯留時
    間（Retension time），以滯留時間來判斷係何種物質；再
    利用「質普儀」為檢測器，將物質撞擊成碎片，記錄其質譜
    圖。因每個化合物之鍵結能力不同，故不同之物質會有其特
    定之質譜圖，因此在物質之判斷上有如指紋之鑑定，在理論
    上，扣除人為因素，其精確度已接近百分之百。次按甲基安
    非他命經口服投與後約百分之70於24小時內自尿中排出，約
    百分之90於96小時內自尿中排出，由於甲基安非他命成分之
    檢出與其投與方式、投與量、個人體質、採尿時間與檢測儀
    器之精密度等諸多因素有關，因此僅憑尿液中呈安非他命陽
    性反應，並無法確實推算吸食時間距採集時間之長短，惟依
    上述資料推斷，最長可能不會超過4 日，此經行政院衛生署
    藥物食品檢驗局81年2 月8 日（81）藥檢一字第001156號函
    示明確。被告上開所採尿液送驗結果既有甲基安非他命之陽
    性反應，顯見被告在經警採尿前之96小時內某時點，確曾有
    施用毒品安非他命犯行。此外，復有被告所有供施用之毒品
    第1 級毒品海洛因1 包（淨重0.11公克）扣案可資佐證，足
    證被告前開自白應與事實相符，應予信實。第查，被告甲○
    ○前於88年間因施用毒品案件，經臺灣板橋地方法院檢察署
    檢察官聲請本院以88年度毒聲字第1499號裁定送觀察、勒戒
    後，認無繼續施用毒品之傾向，於88年3 月19日觀察、勒戒
    執行完畢釋放，並經上開檢察署檢察官於同日以88年度毒偵
    字第5449號不起訴處分確定。又於90年間因施用毒品案件，
    經臺灣臺北地方法院檢察署檢察官聲請臺灣臺北地方法院以
    90年度毒聲字第1412號裁定送勒戒處所觀察、勒戒後，認有
    繼續施用毒品之傾向，經同法院以90年度毒聲字第1750號裁
    定令入戒治處所施以強制戒治，嗣經同法院於91年3 月4 日
    以91年度毒聲字第400 號裁定停止強制戒治，所餘戒治期間
    付保護管束，於91年3 月21日停止強制戒治出戒治所，至同
    年7 月21日保護管束期滿未撤銷停止戒治而執行戒治完畢等
    情，有臺灣高等法院被告全國前案紀錄表在卷可稽，其於強
    制戒治釋放後，5 年內再犯施用第1 、2 級毒品之罪，與毒
    品危害防制條例第23條第2 項之規定相符，殆無疑問。從而
    ，本案事證已臻明確，被告犯行洵堪認定，自應依法論科。
二、按海洛因及安非他命分屬第1 級及第2 級毒品，毒品危害防
    制條例第2 條第2 項第1 款及第2 款定有明文。核被告甲○
    ○所為，係犯毒品危害防制條例第10條第1 項之施用第1 級
    毒品罪及同條第2 項之施用第2 級毒品罪；其持有海洛因及
    安非他命之低度行為，分別為施用之高度行為所吸收，均不
    另論罪；其所犯上開二罪，犯意各別，行為互異，應分論併
    罰。又被告有事實欄所載之執行紀錄，有臺灣高等法院被告
    前案紀錄表在卷可稽，其於有期徒刑執行完畢後之5 年以內
    ，再犯本件有期徒刑以上之上開2 罪，為累犯，本件適用裁
    判時刑法第47條第1 項規定，均加重其刑。爰審酌被告已有
    因施用毒品獲不起訴處分之寬典，猶因施用海洛因、安非他
    命再犯本罪，顯未衷心悛悔，漠視法令之禁制，恣意濫用藥
    品，甚為可訾，兼衡其施用安非他命、海洛因所生危害實以
    自戕健康為主，於他人尚無明顯重大危害及其犯後終能供認
    無隱，態度良好等一切情狀，分別量處如主文所示之刑。又
    被告本件犯罪時間乃在96年4 月24日以前，合於中華民國九
    十六年罪犯減刑條例所定之減刑條件，爰依該條例第2 條第
    1 項第3 款規定，將其宣告刑各減其刑期二分之一，並定其
    應執行之刑，用勵自新。
三、扣案第1 級毒品海洛因1 包（淨重0.11公克），係第1 級毒
    品，有法務部調查局96年5 月11日調科壹字第09623042360
    號鑑定書乙紙可參，應依毒品危害防制條例第18條第1 項前
    段規定宣告沒收銷燬之。又上開毒品海洛因之外包裝袋1 只
    ，有防制毒品裸露、潮濕及便於攜帶毒品之功能，為被告所
    有供為本案犯行所用之物，業據其供承在卷，爰依刑法第38
    條第1 項第2 款之規定併予宣告沒收之。
據上論斷，應依刑事訴訟法第273 條之1 第1 項、第299 條第1
項前段，毒品危害防制條例第10條第1 項、第2 項、第18條第1
項前段，刑法第11條前段、第47條第1 項、第51條第5 款、第38
條第1 項第2 款，判決如主文。
本案經檢察官馬中人到庭執行職務。
中　　華　　民　　國　　96　　年　　12　　月　　28　　日
                  刑事第十八庭  法　官  吳幸娥
以上正本證明與原本無異
如不服本判決應於送達後10日內向本院提出上訴狀
                                書記官　陳靜怡
中　　華　　民　　國　　96　　年　　12　　月　　28　　日
附錄本案論罪科刑法條全文：
毒品危害防制條例第10條
施用第一級毒品者，處六月以上五年以下有期徒刑。
施用第二級毒品者，處三年以下有期徒刑。
